【裁判字號】    95,小上,4
【裁判日期】    950227
【裁判案由】    給付借款
【裁判全文】
臺灣臺南地方法院民事裁定               95年度小上字第4號
上  訴  人  乙○○
被上訴人    甲○○
上列當事人間請求給付借款事件，上訴人對於中華民國95年1月
19日本院新營簡易庭95年度營小字第69號第一審判決提起上訴，
本院裁定如下：
    主  文
上訴駁回。
第二審訴訟費用由上訴人負擔。
    理  由
一、按對於小額程序之第一審裁判之上訴，非以其違背法令為理
    由，不得為之，民事訴訟法第436條之24第2項定有明文。
    所謂判決違背法令係指判決不適用法規或適用不當者而言。
    且依同法第436條之25規定，上訴狀應記載上訴理由，並表
    明原判決所違背之法令及其具體內容，以及依訴訟資料可認
    為原判決有違背法令之具體事實，上訴狀或理由書如未依此
    項方法表明者，即難認為已對小額訴訟第一審判決之違背法
    令有具體之指摘，又上訴理由如僅引用原審判決時之攻擊防
    禦方法作為上訴理由，應認為未對原審判決有何具體之指摘
    ，不得謂已合法表明上訴理由，其上訴均難認為合法。
二、本件上訴人上訴意旨略以：
    原判決以被上訴人甲○○無法舉證證明借用證上原審被告洪
    海龍及洪王來自之簽章為真正，依舉證分配法則，認為此部
    分借貸關係不存在，並另依據上訴人於原審自承有積欠被上
    訴人甲○○新台幣（下同）60,000元，而判決上訴人應給付
    被上訴人60,000元，然被上訴人於原審之主張係依據連帶保
    證契約向上訴人請求連帶給付借款60,000元，亦即必須有主
    債務之成立，始有連帶債務負擔之問題產生，今原審既已認
    為主債務人即原審被告洪海龍對被上訴人甲○○之債務不存
    在，顯見上訴人與被上訴人間並不成立連帶債務契約，原判
    決竟認定上訴人須負擔返還欠款60,000元之責，其判決自有
    違背法令等語。
三、查被上訴人於原審請求上訴人給付之訴訟標的金額為60,000
    元，在100,000元以下，依法應適用小額程序，合先敘明。
    次查，上訴人於收受原審判決後，雖於法定期間提起上訴，
    惟其指摘之上訴理由無非係上訴人與被上訴人間並無連帶債
    務關係存在，因原審被告洪海龍與被上訴人間之主債務關係
    既不存在，則上訴人僅居於連帶保證人之地位，自不須負擔
    清償之責云云。然兩造間有無成立系爭借貸關係乙節，業據
    原審綜合全卷證據資料後，認本件係上訴人一人借貸而無上
    訴人與洪海龍、洪王來自共同借貸之情事，並於判決之事實
    及理由欄詳述認定之憑據，上訴人所舉上開上訴理由，係就
    原審取捨證據、認定事實之職權行使，指摘其為不當，並就
    原審已論斷者，泛言原審認定上訴人確有借貸系爭款項之事
    實有所違誤，並未具體指出原審判決有如何違背法令之情事
    ，更未指明依訴訟資料原審判決有何違背法令之具體事實，
    參諸前揭法條規定及說明，自不得謂已合法表明上訴理由，
    從而，本件上訴，難認為合法，應予駁回。
四、依民事訴訟法第436條之32第2項、第444條第1項前段、第95
    條、第78條，裁定如主文。
中    華    民    國    95    年    2     月    27    日
                  民事第五庭    審判長法  官  蘇清水
                                      法  官  孫淑玉
                                      法  官  謝家宜
以上正本係照原本作成。
本件不得抗告。
中    華    民    國    95    年    2     月    27    日
                                      書記官  李培聞


司法院資訊處製作；財團法人民間司法改革基金會備份。
